臺灣高等法院臺中分院刑事裁定　
110年度聲字第1040號
聲  請  人  臺灣高等檢察署臺中檢察分署檢察官
受  刑  人  蘇智偉



上列聲請人因受刑人數罪併罰有二裁判以上，聲請定其應執行之
刑（聲請案號：110年度執聲字第510號），本院裁定如下：
    主  文
蘇智偉因違反毒品危害防制條例等罪，所處如附表所載之刑，應
執行有期徒刑玖年肆月。
    理  由
一、按裁判確定前犯數罪者，併合處罰之；數罪併罰，有二裁判
    以上者，依刑法第51條之規定，定其應執行之刑；宣告多數
    有期徒刑者，於各刑中之最長期以上，各刑合併之刑期以下
    ，定其刑期，但不得逾30年，刑法第50條第1 項前段、第53
    條及第51條第5 款分別定有明文。又刑法第50條第2 項規定
    「前項但書情形，受刑人請求檢察官聲請定應執行刑者，依
    第51條規定定之」，是於同時有得易科罰金、得易服社會勞
    動、不得易刑處分之情形者，須經受刑人請求，檢察官始得
    據以聲請定應執行刑。　　
二、受刑人蘇智偉因毒品危害防制條例等罪，經臺灣臺中地方法
    院、最高法院、本院先後判處如附表所示之刑，均經確定在
    案。茲檢察官聲請定其應執行之刑，本院審核認本件檢察官
    聲請既係應受刑人之請求，有臺灣臺中地方檢察署民國110 
    年3月29日刑法第50條第1項但書案件是否請求定應執行刑調
    查表在卷可稽，是依刑法第50條第2 項之規定，本件聲請為
    正當，應定其應執行之刑，爰審酌受刑人所犯如附表所示各
    罪之犯罪態樣、時間間隔、侵害法益、各罪依其犯罪情節所
    量定之刑等情，依刑事訴訟法第477 條第1 項，刑法第53條
    、第50條第2項、第51條第5 款，裁定如主文。
中    華    民    國    110   年    4     月    30    日
       　　刑事第五庭    審判長法　官  鄭  永  玉
 　　　　　　　　　　　　　    法　官  許  文  碩
 　　　　　　　　　　　　　　  法　官  周  莉  菁                          
以上正本證明與原本無異。     
如不服本裁定，得於收受送達後5日內向本院提出抗告書狀(須附
繕本)。
                               書記官  王  朔  姿
中    華    民    國    110   年    4     月    30    日
【附表】：受刑人蘇智偉定應執行刑案件一覽表
編             號  1 2 3 罪             名  毒品危害防制條例 毒品危害防制條例 毒品危害防制條例 宣      告     刑  有期徒刑2月 有期徒刑3年7月（共2次） 有期徒刑3年8月（共2次） 犯   罪   日   期  107年9月1日 107年7月5日、107年8月6日 107年8月2日、107年8月17日 偵查（自訴）機關年   度   案   號  臺中地檢 107年度毒偵字第5163號 臺中地檢 107年度偵字第25919號 臺中地檢 107年度偵字第25919號 最後事實審 法         院 臺中地院 中高分院 中高分院  案         號 108年度易字第326號 108年度上訴字第564號 108年度上訴字第564號  判  決  日  期 108年2月26日 108年5月8日 108年5月8日 確定判決 法          院 臺中地院 最高法院 最高法院  案          號 108年度易字第326號 108年度台上字第2675號 108年度台上字第2675號  判決確定日期 108年2月26日 108年9月4日 108年9月4日 是否為得易科罰金、易服社會勞動之案件  是 否 否 備           註  臺中地檢 108年度執字第7485號（已執畢） 臺中地檢108年度執字第13256號 （編號2至7應執行有期徒刑8年6月）    編號1至7經中高分院108年聲字第2197號裁定定應執行有期徒刑8年7月。（臺灣高等檢察署臺中檢察分署108年執更字第5195號）   
編             號  4 5 3 罪             名  毒品危害防制條例 毒品危害防制條例 毒品危害防制條例 宣      告     刑  有期徒刑4年 有期徒刑3年10月 有期徒刑4年2月 犯   罪   日   期  107年8月23日 107年8月29日 107年8月10日 偵查（自訴）機關年   度   案   號  臺中地檢 107年度偵字第25919號 臺中地檢 107年度偵字第25919號 臺中地檢 107年度偵字第25919號 最後事實審 法         院 中高分院 中高分院 中高分院  案         號 108年度上訴字第564號 108年度上訴字第564號 108年度上訴字第564號  判  決  日  期 108年5月8日 108年5月8日 108年5月8日 確定判決 法          院 最高法院 最高法院 最高法院  案          號 108年度台上字第2675號 108年度台上字第2675號 108年度台上字第2675號  判決確定日期 108年9月4日 108年9月4日 108年9月4日 是否為得易科罰金、易服社會勞動之案件  否 否 否 備           註  臺中地檢108年度執字第13256號 （編號2至7應執行有期徒刑8年6月）     編號1至7經中高分院108年聲字第2197號裁定定應執行有期徒刑8年7月。（臺灣高等檢察署臺中檢察分署108年執更字第5195號）   
編             號  7 8 9 罪             名  毒品危害防制條例 毒品危害防制條例 毒品危害防制條例 宣      告     刑  有期徒刑4年6月 有期徒刑2年 有期徒刑3月 犯   罪   日   期  107年8月22日 107年8月9日 107年3月30日 偵查（自訴）機關年   度   案   號  臺中地檢 107年度偵字第25919號 臺中地檢 109年度偵字第11901號 臺中地檢 107年度偵字第9557號等 最後事實審 法         院 中高分院 臺中地院 中高分院  案         號 108年度上訴字第564號 109年度訴字第2098號 108年度上訴字第2270、2279號  判  決  日  期 108年5月8日 110年1月14日 110年1月21日 確定判決 法          院 最高法院 臺中地院 中高分院  案          號 108年度台上字第2675號 109年度訴字第2098號 108年度上訴字第2270、2279號  判決確定日期 108年9月4日 110年2月26日 110年1月21日 是否為得易科罰金、易服社會勞動之案件  否 否 是 備           註  臺中地檢108年度執字第13256號（編號2至7應執行有期徒刑8年6月） 臺中地檢110年度執字第3576號 臺中地檢110年度執字第3550號   編號1至7經中高分院108年聲字第2197號裁定定應執行有期徒刑8年7月。（臺灣高等檢察署臺中檢察分署108年執更字第5195號）   
編             號  10   罪             名  毒品危害防制條例   宣      告     刑  有期徒刑2年8月   犯   罪   日   期  107年3月27日   偵查（自訴）機關年   度   案   號  臺中地檢 107年度偵字第9557號等   最後事實審 法         院 中高分院    案         號 108年度上訴字第2270、2279號    判  決  日  期 110年1月21日   確定判決 法          院 中高分院    案          號 108年度上訴字第2270、2279號    判決確定日期 110年2月22日   是否為得易科罰金、易服社會勞動之案件  否   備           註  臺中地檢110年度執字第3549號